【裁判字號】    89,易,3480
【裁判日期】    900220
【裁判案由】    竊盜
【裁判全文】
臺灣高雄地方法院刑事判決                        八十九年度易字第三四八號
    公  訴  人  臺灣高雄地方法院檢察署檢察官
    被      告  丁○○
右列被告因竊盜案件，經檢察官提起公訴（八十九年度偵字第一五八九號），本院
判決如左：
    主  文
丁○○連續攜帶兇器竊盜，處有期徒刑捌月。
    事  實
一、丁○○曾於民國八十六年間，因犯竊盜罪，經臺灣高雄地方法院於八十七年二月
    二十五日以八十七年易字第七一三號判處有期徒刑四月，復經台灣高等法院高雄
    分院於八十七年四月二十二日以八十七年上易字第八一一號判決上訴駁回，緩刑
    三年，現仍在緩刑中。
二、丁○○基於意圖為自己不法所有之概括犯意，先於八十九年七月四日凌晨四時十
    分許，騎乘機車至乙○○所開設位於高雄市小港區○○○路五Ｏ號斜對面之「阿
    娥小吃部」前，持不詳人士所有之客觀上具危險性之某種兇器（未扣案），剪斷
    乙○○所有置於店外之冰箱上之鐵鍊，竊取乙○○所有冰藏於其內之海產、啤酒
    、檳榔、飲料等物，及放置於冰箱旁之菜刀、鍋鏟等物，得手後將竊得物品搬至
    其騎乘之機車上後，旋再騎車至附近甲○○所開設位於高雄市小港區○○○路三
    八號東亞貨櫃公司圍牆邊之小吃店前，持前開不明兇器，剪斷甲○○所有置於店
    外之冰箱上之鐵鍊，竊取甲○○所有置於其內之礦泉水十餘瓶及菜刀一把，得手
    後便將竊得物品一併以機車載回住處藏放、食用。嗣於翌日（同年七月五日）凌
    晨四時十分許，丁○○又承前之相同犯意，騎乘機車至前開「阿娥小吃部」前，
    復持不詳人士所有之兇器（亦未扣案），以前揭相同手法破壞冰箱上鐵鍊後，竊
    取乙○○所有置於冰箱內之食物一批、飲料十瓶及冰箱旁之鍋爐一只（起訴書漏
    載鍋爐一只，並贅載鍋鏟、菜刀等物），得手後即將竊得物品搬至機車上，旋再
    騎車至甲○○經營之小吃店前，竊取甲○○所有置於店外冰箱旁之礦泉水一箱、
    塑膠袋三包、菜刀一把（起訴書漏載菜刀一把），於丁○○將竊得之物搬至機車
    上時，適為甲○○發現，隨即上前將之逮捕並旋報警處理（丁○○本日所竊得之
    上開物品，業據乙○○、甲○○分別領回；至丁○○於八十九年七月四日所竊得
    之部分物品，亦經乙○○、甲○○於數日後由警方帶同至丁○○家中領回）。
二、案經甲○○、乙○○訴由高雄市政府警察局小港分局報告臺灣高雄地方法院檢察
    署檢察官偵查起訴。
    理  由
一、訊據被告丁○○固坦承於右揭時、地騎乘機車將告訴人乙○○、甲○○所失竊之
    系爭物品搬至其機車上之事實，惟矢口否認有持兇器破壞鐵鍊後竊取上開物品之
    犯行，辯稱：我是看到系爭物品放在馬路上安全島旁邊，我以為沒人要，就把它
    們撿回去云云。經查：
（一）被告於警訊、檢察官初訊（八十九年七月五日）及第二次訊問（同年七月十七
      日）之始，對其於八十九年七月四日及七月五日凌晨，至告訴人之小吃店行竊
      之情節，均供承不諱，而證人丙○○即負責製作被告警訊筆錄之警員，業已到
      庭證述：被告於警訊中，確實自承於右揭時地二天共行竊四次等語（參照本院
      八十九年十月二十四日之訊問筆錄），以上核與告訴人乙○○、甲○○二人迭
      次於警訊及偵、審中指訴其物品二次遭竊等情均相符合，此外，復有告訴人二
      人將失竊物品領回時出具之贓物認領保管收據各一紙，及被害人乙○○所提出
      其冰箱鐵鍊遭破壞之相片二紙附卷可稽。又查，被告所辯稱：告訴人之失竊物
      品，均係在馬路上安全島旁所瞥見，乃順手拿取搬至機車上云云，亦顯與常情
      相違。是以被告所辯或與事實不符或與常情有違，均不足採信。
（二）復依告訴人乙○○、甲○○所指陳：其所有之物品均放置在小吃店騎樓冰箱內
      ，且都有以鐵鍊上鎖等情以觀，則被告欲竊取冰箱內之物品，勢必需將鐵鍊破
      壞，始能竊取，而衡諸常情剪斷鐵鍊非徒手所能為之，必持利器加以破壞始可
      ，是以應認被告係持客觀上具危險性之兇器破壞鐵鍊後行竊。又查，並無任何
      積極證據足以證明該利器係被告所有之物，是以應認係不詳人士所有之物，均
      附此敘明。
綜上所述，被告所辯無非事後卸責之詞，不足採信，本件事證已臻明確，被告之犯行
堪以認定。
二、按可供剪斷鐵鍊之工具，客觀上必足以對人之身體、生命構成威脅，自屬兇器。
    故被告持前開兇器竊取他人所有物品之行為，核係犯刑法第三百二十一條第一項
    第三款之攜帶兇器竊盜罪。其先後四次攜帶兇器竊盜之犯行，均時間緊接，方法
    相同，觸犯構成要件相同之罪，顯係基於概括犯意反覆為之，為連續犯，應依法
    加重其刑。查被告於八十六年間，因犯竊盜罪，經臺灣高雄地方法院於八十七年
    二月二十五日以八十七年易字第七一三號判處有期徒刑四月，復經台灣高等法院
    高雄分院於八十七年四月二十二日以八十七年上易字第八一一號判決上訴駁回，
    緩刑三年，現仍在緩刑中（以上於本案不構成累犯前科），此有台灣高雄地方法
    院檢察署刑案資料查註紀錄表、本院被告院內索引卡紀錄表及台灣高等法院被告
    全國前案紀錄表各一紙在卷可憑，爰審酌被告於緩刑期內竟不知警惕而再犯連續
    竊盜案件，且犯罪後未坦承犯行，顯見並無任何悔悟之心，另參酌其犯罪動機、
    目的、手段、所生危害等一切情狀，量處如主文所示之刑。至被告所持兇器，既
    未扣案，亦無證據足以認定係被告所有之物，自不得予以宣告沒收，公訴意旨請
    求併予以沒收，容有未洽，附此敘明。
三、另公訴意旨認：冰箱之鐵鍊係防護冰箱內之物品遭人偷竊，於社會通常觀念足認
    為防盜之設備，應屬刑法上之「其他安全設備」，因認被告將之破壞後行竊，同
    時亦涉有同法第三百二十一條第一項第二款之毀越安全設備竊盜罪嫌云云，惟按
    ，該款所謂之「其他安全設備」，係指具有隔絕防閑作用，並固定於土地上之建
    築物或工作物之安全設備而言（參照最高法院八十五年台非字第三一三號裁判）
    ，是以冰箱上之鐵鍊應不屬之，故被告應不構成毀越安全設備而竊盜之罪嫌，惟
    公訴意旨認被告此部分犯行與前開經本院論罪科刑之部分，乃屬同一竊盜犯行而
    同時具有數款之加重要件，仍具實質上一罪關係，本院自無庸另為無罪之諭知，
    併此敘明。
據上論斷，應依刑事訴訟法第二百九十九條第一項前段，刑法第五十六條，第三百二
十一條第一項第三款，判決如主文。
本案經檢察官詹美鈴到庭執行職務。
中    華      民    國      九十      年      二      月      二十      日
                                臺灣高雄地方法院刑事第六庭
                                        法  官  周  玉  群
右正本證明與原本無異。
如不服本判決，應於判決送達後十日內，向本院提出上訴狀。
                                        書記官  黃  英  彥
中    華      民    國      九十      年      二      月      二十      日
附錄本案論罪科刑法條：
刑法第三百二十一條第一項：
犯竊盜罪而有左列情形之一者，處六月以上五年以下有期徒刑：
第一款：於夜間侵入住宅或有人居住之建築物、船艦、或隱匿其內而犯之者。
第二款：毀越門扇、牆垣或其他安全設備而犯之者。
第三款：攜帶兇器而犯之者。


司法院資訊處製作；財團法人民間司法改革基金會備份。
